臺灣苗栗地方法院宣示判決筆錄　　　　　100年度智訴字第1號
公　訴　人　臺灣苗栗地方法院檢察署檢察官
被　　　告　林文泰
選任辯護人　陳恩民律師
　　　　　　魏翠亭律師
上列被告因違反著作權法等案件（起訴案號：99年度偵字第3307
號、99年度偵字第5682號），本院於中華民國100 年10月28日上
午11時許，在本院第2法庭宣示判決，出席職員如下：
　　　　　　　　審判長法　官　柳章峰
　　　　　　　　　　　書記官　黃雅琦
　　　　　　　　　　　通　譯　邱士豪
法官起立朗讀判決主文、犯罪事實要旨、處罰條文、附記事項，
及告以上訴限制、期間並提出上訴狀之法院，且諭知記載其內容
：
一、主  文：
    林文泰意圖銷售而擅自以重製於光碟之方法侵害他人之著作
    財產權，處有期徒刑壹年陸月，緩刑參年，並應於判決確定
    後六個月內向公庫支付新台幣貳拾萬元。扣案如附表（一）
    、（二）、（三）、（四）、（五）、（六）、（七）、（
    八）、（九）、（十）所示之物均沒收。
二、犯罪事實要旨：
（一）林文泰明知「刀鋒戰士2 」等200 部影片（詳如附表一
      所示），係得利影視股份有限公司所擁有著作財產權之視
      聽著作。「黃鴻升- 愛與英雄」等9 部音樂著作，係滾
      石國際音樂股份有限公司、華納國際音樂股份有限公司、
      福茂唱片音樂股份有限公司、金牌大風音樂文化股份有限
      公司、台灣索尼音樂娛樂股份有限公司、豐華唱片股份有
      限公司、環球國際唱片股份有限公司、愛貝克思股份有限
      公司、華研國際音樂股份有限公司等9 家公司，所擁有著
      作財產權之音樂著作（詳如附表二所示）。「名偵探柯
      南- 引爆摩天樓」等6 部影片（詳如附表三所示），為普
      威爾國際股份有限公司所擁有著作財產權之視聽著作。
      「我們這一家電影版」等5 部影片（詳如附表四所示），
      為木棉花國際股份有限公司所擁有著作財產權之視聽著作
      。「大浩劫」之影片為演義寓樂實業有限公司所擁有著
      作財產權之視聽著作。「死亡筆記本」、「羊男的迷宮」
      、「投名狀」、「溏心風暴之家好月圓」、「疑情別戀」
      、「髮膠明星夢」、「鐵嘴銀牙」等影片為英屬維京群島
      商群體國際有限公司臺灣分公司所擁有著作財產權之視聽
      著作（詳如附表五所示）。「BBC 世界80寶藏」等3325
      部視聽影集（詳如附表六所示），為不詳之著作權人所擁
      有著作財產權之視聽著作。未經上開著作權人之同意或授
      權，不得意圖銷售擅自重製。且明知「鐵拳TT」等99部
      遊戲電腦程式著作（詳如附表七所示），其著作財產權為
      日商新力電腦娛樂股份有限公司（下稱新力公司）所擁有
      ，「Red Steel 」等364 部遊戲電腦程式著作（詳如附
      表八所示），其著作財產權為任天堂股份有限公司（下稱
      任天堂公司）及其他公司所擁有，且該等遊戲光碟分別置
      放於新力公司出產之PS2 、任天堂公司出產之Wii 遊戲機
      執行使用時，於輸出端機器（如電視、投影機）畫面，會
      分別呈現新力公司、任天堂公司向經濟部智慧財產局申請
      核准取得之商標圖樣「PlayStation 」、「NINTENDO」、
      「瑪琍MARIO 」、「Wii 」、「GAME CUBE 」，足以使消
      費者誤認該遊戲光碟係各該商標權人所生產發行，且該等
      任天堂公司Wii 遊戲光碟裝置在遊戲機執行時，營幕上將
      顯示（年度Nintendo）、「Licensed by Nintendo」（任
      天堂公司授權製造）之準文書。林文泰竟基於意圖銷售擅
      自以重製於光碟之方法侵害著作財產權、未得商標權人同
      意於同一商品使用相同商標、行使偽造準私文書及意圖販
      賣而製造猥褻光碟之包括犯意，自97年5 月間某日起，在
      其苗栗縣頭份鎮○○路179 號租屋處，以己有電腦設備燒
      錄上開視聽、音樂、遊戲光碟及猥褻光碟，再以夾報或寄
      送目錄予客戶，用行動電話接受訂購後再交予快遞宅配之
      方式，以每片新臺幣（下同）25元至55元不等之價格，出
      售上開光碟。嗣內政部警政署保安警察第二總隊第一大隊
      第三中隊持本院核發之搜索票，於99年6 月10日中午12時
      40 分 許，至上址搜索，當場扣得上開附表（一）（二）
      （三）（四）（五）（六）（七）（八）所示之盜版光碟
      共73455 片、色情光碟16000 片（詳如附表九所示），及
      供燒錄販賣用之空白光碟片、電腦主機、筆記型電腦、燒
      錄機、隨身碟、印表機、行動電話、盜版及色情光碟目錄
      （宣傳單）、棉套、包裝盒、帳單、信封、線材（詳如附
      表十所示）。
（二）案經得利影視股份有限公司、滾石國際音樂股份有限公司
      、華納國際音樂股份有限公司、福茂唱片音樂股份有限公
      司、金牌大風音樂文化股份有限公司、台灣索尼音樂娛樂
      股份有限公司、豐華唱片股份有限公司、環球國際唱片股
      份有限公司、愛貝克思股份有限公司、華研國際音樂股份
      有限公司、普威爾國際股份有限公司、木棉花國際股份有
      限公司、演義寓樂實業有限公司、英屬維京群島商群體國
      際有限公司臺灣分公司、新力公司訴由內政部警政署保安
      警察第二總隊第一大隊第三中隊報請台灣苗栗地方法院檢
      察署檢察官偵查起訴。
三、處罰條文：
（一）著作權法第91條第2 項、第3 項。
（二）商標法第81條第1款。
（三）刑法第210 條前段、第216 條、第220 條第2 項、第235
      條第1 項。
四、附記事項：
（一）被告林文泰已與全部告訴人成立民事和解，有各和解書在
      卷足憑，全體告訴人均同意給被告林文泰緩刑之寬典。
（二）被告林文泰被警查獲後，供出其盜版光碟來自李宗興，因
      而破獲李宗興製作盜版光碟集團，符合減刑之規定。
五、協商判決除有刑事訴訟法第455 條之4 第1 項第1 款於本訊
    問程序終結前，被告撤銷協商合意或檢察官撤回協商聲請者
    ；第2 款被告協商之意思非出於自由意志者；第4 款被告所
    犯之罪非第455 條之2 第1 項所定得以協商判決者；第6 款
    被告有其他較重之裁判上一罪之犯罪事實者；第7 款法院認
    應諭知免刑或免訴、不受理者情形之一，及違反同條第2 項
    「法院應於協商合意範圍內為判決；法院為協商判決所科之
    刑，以宣告緩刑或2 年以下有期徒刑、拘役或罰金為限」之
    規定者外，不得上訴。
六、如有前項得上訴之情形，若不服本件判決，得自收受判決筆
    錄送達之日起10日內，向本院提出上訴書狀，上訴於第二審
    法院。
中    華    民    國  100     年    10    月    28    日
                  台灣苗栗地方法院刑事第一庭
                            書記官  黃雅琦
                      審判長法  官  柳章峰
以上正本證明與原本無誤
                            書記官  黃雅琦
中    華    民    國   100    年    10    月    28    日
附錄法條全文：
著作權法第91條：
擅自以重製之方法侵害他人之著作財產權者，處 3 年以下有期
徒刑、拘役，或科或併科新臺幣 75 萬元以下罰金。
意圖銷售或出租而擅自以重製之方法侵害他人之著作財產權者，
處 6 月以上 5 年以下有期徒刑，得併科新臺幣 20 萬元以上 2
百萬元以下罰金。
以重製於光碟之方法犯前項之罪者，處 6 月以上 5 年以下有期
徒刑，得併科新臺幣 50 萬元以上 5 百萬元以下罰金。
著作僅供個人參考或合理使用者，不構成著作權侵害。
商標法第81條：
未得商標權人或團體商標權人同意，有下列情形之一者，處 3
年以下有期徒刑、拘役或科或併科新臺幣 20 萬元以下罰金：
一、於同一商品或服務，使用相同之註冊商標或團體商標者。
二、於類似之商品或服務，使用相同之註冊商標或團體商標，有
    致相關消費者混淆誤認之虞者。
三、於同一或類似之商品或服務，使用近似於其註冊商標或團體
    商標之商標，有致相關消費者混淆誤認之虞者。
中華民國刑法第210條
（偽造變造私文書罪）
偽造、變造私文書，足以生損害於公眾或他人者，處 5 年以下
有期徒刑。
中華民國刑法第216條
（行使偽造變造或登載不實之文書罪）
行使第 210 條至第 215 條之文書者，依偽造、變造文書或登載
不實事項或使登載不實事項之規定處斷。
中華民國刑法第220條
（準文書）
在紙上或物品上之文字、符號、圖畫、照像，依習慣或特約，足
以為表示其用意之證明者，關於本章及本章以外各罪，以文書論
。
錄音、錄影或電磁紀錄，藉機器或電腦之處理所顯示之聲音、影
像或符號，足以為表示其用意之證明者，亦同。
中華民國刑法第235條
（散布、販賣猥褻物品及製造持有罪）
散布、播送或販賣猥褻之文字、圖畫、聲音、影像或其他物品，
或公然陳列，或以他法供人觀覽、聽聞者，處 2 年以下有期徒
刑、拘役或科或併科 3 萬元以下罰金。
意圖散布、播送、販賣而製造、持有前項文字、圖畫、聲音、影
像及其附著物或其他物品者，亦同。
前二項之文字、圖畫、聲音或影像之附著物及物品，不問屬於犯
人與否，沒收之。